# 新旧衔接（新准则施行过渡期内）

提问人：tony868lamy 时间：2010-10-05 18:24:42
按照国务院国资委的统一安排，下属集团公司自 2008 年开始执行新企业会计准则。但部分集团公司旗下包含上市公司，根据证监会的要求上市公司自 2007 年 1 月 1 日实施企业会计则，因而造成 2007 年度集团公司本部与非上市部分执行旧准则，下属上市公司执行新准则的怪异现象该如何操作为好？
有过一个案例：在集团合并上市公司的数据时，使用上市公司在新准则下编制的年报数据，即部分主体进行追溯调整。
[ 本帖最后由 tony868lamy 于 2010-10-5 18:27 编辑 ]

回答人：chenyiwei
38 号准则应用指南： 母公司执行企业会计准则、但子公司尚未执行企业会计准则的，母公司在编制合并财务报表时，应当按照企业会计准则的规定调整子公司的财务报表。 母公司尚未执行企业会计准则、而子公司已执行企业会计准则的，母公司在编制合并财务报表时，可以将子公司的财务报表按照母公司的会计政策进行调整后合并，也可以将子公司按照企业会计准则编制的财务报表直接合并。

回答人：chenyiwei
回复 藤椅 tony868lamy 的帖子“解释”是现在的应用指南的征求意见稿，最初发布第一次征求意见稿（ 2006 年 7 月）时称为“解释”，后来正式发布时改名为应用指南。所以你所说的“解释”和现在的 1 ～ 4 号准则解释不是一回事，而是现在的准则应用指南的前身，是它的征求意见稿，所以是不具有效力的。 38 号准则应用指南的这一规定，实际上是为了当初 2007 年初新准则实施范围较小，大部分企业都还在执行老准则的背景下规定的。由于新准则的转换成本较高，所以当时客观上不可能要求企业集团内有企业已经执行新准则的，就要求全集团的合并报表也按照新准则编制。